【裁判字號】    95,上訴,2486
【裁判日期】    951207
【裁判案由】    貪污治罪條例
【裁判全文】
臺灣高等法院臺中分院刑事判決        95年度上訴字第2486號
上  訴  人  臺灣臺中地方法院檢察署檢察官
被      告  丁○○
                      號
選任辯護人  羅豐胤律師
選任辯護人  洪明儒律師
被      告  丙○○
                      號
選任辯護人  羅豐胤律師
選任辯護人  洪明儒律師
被      告  甲○○
選任辯護人  羅豐胤律師
選任辯護人  洪明儒律師
上列上訴人因貪污治罪條例案件，不服臺灣臺中地方法院95年度
訴字第1858號中華民國95年9月7日第一審判決（起訴案號：臺灣
臺中地方法院檢察署94年度偵字第18472號 ），提起上訴，本院
判決如下：
    主  文
上訴駁回。
    事實及理由
一、本案經本院審理結果，認第一審判決就被告丁○○、丙○○
    部分認事用法及量刑均無不當，就被告甲○○部分認事用法
    亦無不當，均應予維持，並引用第一審判決書記載之事實、
    證據、理由（如附件，甲○○部分僅引用證據及理由）。
二、檢察官以被告丁○○、丙○○於偵查中雖自白，然嗣後翻供
    ，原審援引修正前貪污治罪條例第八條第二項之規定減輕其
    刑不當及甲○○並非本案中被圖利之對象，其明知救助白米
    四包係屬犯罪所得之贓物，仍予以收受、運輸，原審判決無
    罪不當等為由上訴。惟查：修正前之貪污治罪條例第八條
    第二項規定犯第四條至第六條之罪，在偵查中自白，如有．
    ．．，減輕其刑，因而查獲其他共犯者，減輕或免除其刑，
    只要被告於偵查中自白即符合減輕其刑之規定，並不因被告
    嗣後否認犯行，對阻卻責任或阻卻違法之事由，有所主張或
    辯解，行使辯護權、防禦權，而影響其偵查中自白之效力（
    最高法院86年訴字第159號、88年台上字第877號、89年台上
    字第1341號、89年台上字第4513號判決參照）。丁○○、
    丙○○圖利之對象係王堂競選總部，並非具有法人人格之
    獨立個體，被告甲○○係王堂之弟，代表競選總部收受本
    案救濟米之人，自無將其排除於競選總部之外，認其非丁○○、丙○○圖利行為之對象。丁○○於本院結證：我跟甲○○說我家有些白米，可以運去競選總部，沒有告訴他這些
    米怎麼來，甲○○也沒有問等語，丙○○於本院結稱：甲○○來載的時候，我有幫他搬到車上，沒有講什麼，甲○○不
    知道這些米是救濟用的等語。此外且查無其他積極證據足認
    被告甲○○犯本件罪行，殊難以案外人陳啟宏、張翠玲之通
    聯紀錄遽認被告甲○○犯罪。核檢察官上開上訴並無理由，
    應予駁回。
三、據上論斷，應依刑事訴訟法第三百七十三條、第三百六十八
    條，判決如主文。
本案經檢察官乙○○到庭執行職務。
中    華    民    國    95    年    12   月   7       日
            刑事第九庭審判長  法  官  陳  筱  珮
                              法  官  余  仕  明
                              法  官  康  應  龍
上列正本證明與原本無異。
如不服本判決應於收受送達後十日內向本院提出上訴書狀，其未
敘述上訴之理由者並得於提起上訴後十日內向本院補提理由書（
均須按他造當事人之人數附繕本）。
                              書記官  姚  錫  鈞
中    華    民    國    95    年    12   月  11       日
                                                      Ａ


司法院資訊處製作；財團法人民間司法改革基金會備份。
